
LEXICON PROP-M

!!
!Kindred terms in Genitive
!

!!!!
!!Wife
!!+NPrp+Anim+Cnt+FirstM+Wife: kudo-N ;
!низэ+NPrp+Wife+Anim+Cnt+FirstM+Wife:ни kudo-N ;

Авдейнизэ+NPrp+Anim+Cnt+FirstM+Wife:Авдейни kudo-N ;
Агапнизэ+NPrp+Anim+Cnt+FirstM+Wife:Агапни kudo-N ;
Агейнизэ+NPrp+Anim+Cnt+FirstM+Wife:Агейни kudo-N ;
Алдайнизэ+NPrp+Anim+Cnt+FirstM+Wife:Алдайни kudo-N ;
Аляксейнизэ+NPrp+Anim+Cnt+FirstM+Wife:Аляксейни kudo-N ;
Антонизэ+NPrp+Anim+Cnt+FirstM+Wife:Антони kudo-N ;
Астайнизэ+NPrp+Anim+Cnt+FirstM+Wife:Астайни kudo-N ;
Васянизэ+NPrp+Anim+Cnt+FirstM+Wife:Васяни kudo-N ;
Вахронизэ+NPrp+Anim+Cnt+FirstM+Wife:Вахрони kudo-N ;
Витянизэ+NPrp+Anim+Cnt+FirstM+Wife:Витяни kudo-N ;
Гаванизэ+NPrp+Anim+Cnt+FirstM+Wife:Гавани kudo-N ;
Галёнизэ+NPrp+Anim+Cnt+FirstM+Wife:Галёни kudo-N ;
Гурянизэ+NPrp+Anim+Cnt+FirstM+Wife:Гуряни kudo-N ;
Даньконизэ+NPrp+Anim+Cnt+FirstM+Wife:Данькони kudo-N ;
Дошкенизэ+NPrp+Anim+Cnt+FirstM+Wife:Дошкени kudo-N ;
Ёганизэ+NPrp+Anim+Cnt+FirstM+Wife:Ёгани kudo-N ;
Захарнизэ+NPrp+Anim+Cnt+FirstM+Wife:Захарни kudo-N ;
Иванызэ+NPrp+Anim+Cnt+FirstM+Wife:Иваны kudo-N ;
Ивашанизэ+NPrp+Anim+Cnt+FirstM+Wife:Ивашани kudo-N ;
Изярнизэ+NPrp+Anim+Cnt+FirstM+Wife:Изярни kudo-N ;
Исайнизэ+NPrp+Anim+Cnt+FirstM+Wife:Исайни kudo-N ;
Казнанизэ+NPrp+Anim+Cnt+FirstM+Wife:Казнани kudo-N ;
Кандранизэ+NPrp+Anim+Cnt+FirstM+Wife:Кандрани kudo-N ;
Кудашнизэ+NPrp+Anim+Cnt+FirstM+Wife:Кудашни kudo-N ;
Лебонизэ+NPrp+Anim+Cnt+FirstM+Wife:Лебони kudo-N ;
Лёванизэ+NPrp+Anim+Cnt+FirstM+Wife:Лёвани kudo-N ;
Листарнизэ+NPrp+Anim+Cnt+FirstM+Wife:Листарни kudo-N ;
Марканинзэ+NPrp+Anim+Cnt+FirstM+Wife:Марканин kudo-N ;
Миканизэ+NPrp+Anim+Cnt+FirstM+Wife:Микани kudo-N ;
Микитанизэ+NPrp+Anim+Cnt+FirstM+Wife:Микитани kudo-N ;
Миколнизэ+NPrp+Anim+Cnt+FirstM+Wife:Миколни kudo-N ;
Михалнизэ+NPrp+Anim+Cnt+FirstM+Wife:Михални kudo-N ;
Михейнизэ+NPrp+Anim+Cnt+FirstM+Wife:Михейни kudo-N ;
Мокейнизэ+NPrp+Anim+Cnt+FirstM+Wife:Мокейни kudo-N ;
Мурзанизэ+NPrp+Anim+Cnt+FirstM+Wife:Мурзани kudo-N ;
Навонизэ+NPrp+Anim+Cnt+FirstM+Wife:Навони kudo-N ;
Оньканизэ+NPrp+Anim+Cnt+FirstM+Wife:Онькани kudo-N ;
Ортимнизэ+NPrp+Anim+Cnt+FirstM+Wife:Ортимни kudo-N ;
Ортянизэ+NPrp+Anim+Cnt+FirstM+Wife:Ортяни kudo-N ;
Оханизэ+NPrp+Anim+Cnt+FirstM+Wife:Охани kudo-N ;
Охонизэ+NPrp+Anim+Cnt+FirstM+Wife:Охони kudo-N ;
Паволнизэ+NPrp+Anim+Cnt+FirstM+Wife:Паволни kudo-N ;
Паулнизэ+NPrp+Anim+Cnt+FirstM+Wife:Паулни kudo-N ;
Пекшенизэ+NPrp+Anim+Cnt+FirstM+Wife:Пекшени kudo-N ;
Пепанизэ+NPrp+Anim+Cnt+FirstM+Wife:Пепани kudo-N ;
Платонизэ+NPrp+Anim+Cnt+FirstM+Wife:Платони kudo-N ;
Проканизэ+NPrp+Anim+Cnt+FirstM+Wife:Прокани kudo-N ;
Рамконизэ+NPrp+Anim+Cnt+FirstM+Wife:Рамкони kudo-N ;
Теряйнизэ+NPrp+Anim+Cnt+FirstM+Wife:Теряйни kudo-N ;
Сёманизэ+NPrp+Anim+Cnt+FirstM+Wife:Сёмани kudo-N ;
Сидорнизэ+NPrp+Anim+Cnt+FirstM+Wife:Сидорни kudo-N ;
Фадейнизэ+NPrp+Anim+Cnt+FirstM+Wife:Фадейни kudo-N ;
Федянизэ+NPrp+Anim+Cnt+FirstM+Wife:Федяни kudo-N ;
Эмельнизэ+NPrp+Anim+Cnt+FirstM+Wife:Эмельни kudo-N ;
Ягранизэ+NPrp+Anim+Cnt+FirstM+Wife:Яграни kudo-N ;
Яхимнизэ+NPrp+Anim+Cnt+FirstM+Wife:Яхимни kudo-N ;
Яфанизэ+NPrp+Anim+Cnt+FirstM+Wife:Яфани kudo-N ;




!!
!Adverbs
!
ёжомарязь+Adv:ёжомарязь Clitic ;
трубком+Adv:трубком Clitic ;
штюпком+Adv:штюпком Clitic ;
эрейстэ+Adv:эрейстэ Clitic ;

!!
!Attributes
!
ломань+Allegro+Attr:лома # ;
минень-сюнонь+Gen+Attr:минень-сюнонь # ;

!!!
!!KIRDA
веенькирда+QNT:веенькирда kudo-N ;
веенькирда+QNT+Phon:вееньгирда kudo-N ;
веенькирда+QNT+Dial:веиньгирда kudo-N ;
ламонькирда+QNT:ламонькирда kudo-N ;
омбонькирда+QNT:омбонькирда kudo-N ;
колмонькирда+QNT:колмонькирда kudo-N ;

!!
!Particles, Adverbs etc
!
ай+Pcle+Neg+Emphatic:ай kal-N ;
аламонь-аламонь+Adv+Distr:аламонь-аламонь Clitic ;
аволь+Pcle+Neg+Emphatic:аволь # ;
алкукс+Adv:алкукс osh-N ;
аловпандт+Adv+Use/Sub/Phon:аловбандт Clitic ;
аловпандт+Adv:аловпандт Clitic ;
ансяк+Pcle:ансяк lak-N ;
апак+Pcle+Neg:апак Tenses-Obl ;
арази+Pcle:арази # ;
а+Pcle+Neg:а # ;
байтяк+Pcle:байтяк lak-N ;
бишь+Pcle+ForeignNew:бишь Clitic ;
больше+Pcle:больше kudo-N ;
бульбух+Pcle:бульбух kal-N ;
бульчом+Pcle:бульчом kal-N ;
бути+Pcle:бути kudo-N ;
буто+Pcle:буто kudo-N ;
бу+Pcle:бу kudo-N ;
быть+Adv:быть kit-N ;
вай+Pcle:вай # ;
валске+Adv+Temp:валске kudo-N ;
валскеке+Adv+Temp+DimKE:валскеке kudo-N ;
валське+Adv+Temp:валське kudo-N ;
вана+Pcle:вана # ;
ваномс+Verb+Imp+20+Clt+Pcle:ванта # ;
ванды+Adv+Temp:ванды kudo-N ;
вандыке+Adv+Temp+DimKE:вандыке kudo-N ;
ванок+Pcle+Pred+Imp+2Sg:ванок # ;
васняяк+Adv+Temp:васняяк lak-N ;
васня+Adv+Temp:васня kudo-N ;
вачоньседть+Pcle:вачоньседть # ;

вальмало+Adv+Spatial:вальмал Spatials_4cx ;
ведь+Pcle:ведь # ;
вейсэ+Adv+Ine:вейсэ kudo-N ;
вейс+Adv+Ill:вейс Clitic ;
вельть+AdA:вельть kit-N ;
венеле+Adv+Spatial:венель Spatials_4cx ;
веньберть+Pcle+Temp:веньберть # ;
веревбандт+Adv:веревбандт Clitic ;
веревпандт+Adv:веревпандт Clitic ;
весть-кавксть+Pcle:весть-кавксть # ;
веть+Pcle+Temp:веть # ;
вопче+Pcle+ForeignNew:вопче kudo-N ;
вот+Pcle:вот # ;
гхм+Interj:гхм # ;
гхэ+Interj:гхэ # ;
да+Pcle:да kudo-N ;
дай+Pcle:дай # ;
давай+Pcle:давай # ;
дескать+Pcle:дескать # ;
доволь+Adv:доволь kal-N ;
допрок+Pcle:допрок lak-N ;
друк+Adv+Temp:друк lak-N ;
ды+CC:ды # ;
дык+Adv:дык lak-N ;
дюм+AdA:дюм Gen-Attributes ;
ещё+Adv+Temp:ещё kudo-N ;
ёще+Adv+Temp:ёще kudo-N ;
же+Pcle+ForeignNew:же # ;
жо+Pcle:жо # ;
значит+ForeignNew+Pcle:значит kit-N ;
зняро+Pcle+Ine:зняромсо kudo-N ;
зняро+Pcle:зняро kudo-N ;
зярсыя+Pcle:зярсыя kudo-N ;
знярыя+Pcle:знярыя kudo-N ;
зярыя+Pcle:зярыя kudo-N ;
икеле+Adv+Temp:икеле kudo-N ;
икеле+Adv+Temp+Indet+Gen+Abl+Indef:икеленде Clitic ;
икельсь+Pcle+SOD:икельсь # ;
икельсь+Pcle+SOD+Pl:икельсть # ;
или+Conjunction:или kudo-N ;
иредьстэ+Verb+Pcle+Ela+State:иредьстэ kudo-N ;
исень+Adv+Temp+Gen:исень kal-N ;
истякак+Pcle:истякак lak-N ;
истяк+Adv:истяк lak-N ;
истяко+Adv:истяко Clitic ;
истя+Adv:истя Gen-Attributes ;
истяня+Adv:истяня Clitic ;
истяшка+Adv+Prol:истяшка kudo-N ;
исяк+Adv+Temp:исяк lak-N ;
и+Conjunction:и # ;
кавалало+Adv+Spatial:кавалал Spatials_4cx ;
кабу+Pcle:кабу kudo-N ;
каня+Pcle:каня kudo-N ;
карадо-каршо+Pcle:карадо-каршо kudo-N ;
келя+Pcle:келя kudo-N ;
кепе+Pcle+State:кепе kudo-N ;
ки+Noun+Prol:киява Indef-DefSg-Poss ;
кизна+Adv+Temp:кизна kudo-N ;
ковия+Adv+Spatial+Lat+Pcle:ковия Clitic ;
коданя+Pcle:коданя kudo-N ;
кодашка+Adv+Prol:кодашка kudo-N ;
коть+Adv:коть kit-N ;
кувать+Adv+Temp:кувать kit-N ;
куватьс+Adv+Temp+Ill:куватьс Clitic ;
кудыкеле+Adv+Spatial:кудыкель Spatials_4cx ;
кунст+Verb+Pcle+State:кунст kit-N ;
курок+Adv+Temp:курок lak-N ;
куш+Conjunction:куш # ;
кыть+Conjunction:кыть # ;
ладна+Adv:ладна kudo-N ;
ласте+Pcle:ласте kudo-N ;
лацо+Pcle+OldOrth+Ine:лацо Gen-Attributes ;
ли+Pcle+ForeignNew:ли # ;
лучше+Pcle+ForeignNew:лучше kudo-N ;
лучи+Pcle+ForeignNew:лучи kudo-N ;
лю-ли+Pcle:лю-ли kudo-N ;

малав+Adv+Spatial:малав kal-N ;

!кие+Pron+IndefNomSg:кие # ;
!кие-бути+Indef+Pron+IndefNomSg:кие-бути # ;

!кодамо-бути+Indef+Pron+IndefNomSg:кодамо-бути # ;
кодамояк+Indef+Pron:кодамУ2 pango-N ;
та-кодамо+Indef+Pron:та-кодамУ2 pango-N ;
!та-кода+Indef+Pron+Adv:та-кода # ;
кой-ки+Indef+Pron:кой-ки kudo-N ;
кой-кона+Pron+IndefNomSg:кой-кона kudo-N ;
кой-мезе+Pron+IndefNomSg:кой-мезИ2 teshte-N ;

ланго+Adv:лангсек # ;
маныть+Adv+Temp:маныть Gen-Attributes ;
маны+Adv+Temp:маны kudo-N ;
мастор+Adv+Spatial:мастор Spatials_4cx ;
!мезде+Pron+Abl+Indef:мезде Gen-Attributes ;
!мезеяк+Indef+Pron+IndefNomSg+Clt:мезеяк # ;

!< %+Indef:0 %+Pron:0 к и %-:0 б:0 у:0 т:0 и:0 "@P.BUTI.ON@"> kudo-N ;
!< %+Indef:0 %+Pron:0 к о д а м о:У2 %-:0 б:0 у:0 т:0 и:0 "@P.BUTI.ON@"> Nouns2 ;
!< %+Indef:0 %+Pron:0 м е з е %-:0 б:0 у:0 т:0 и:0 "@P.BUTI.ON@"> kudo-N ;

!мейсэ-бути+Indef+Pron+Ine+Indet:мейсэ-бути # ;
!мейстэ-бути+Indef+Pron+Ela+Indet:мейстэ-бути # ;
!мейс-бути+Indef+Pron+Ill+Indet:мейс-бути # ;
!мекс-бути+Adv:мекс-бути # ;

!мейсэ+Pron+Adv:мейсэ Gen-Attributes ;
!мейстэ+Pron+Adv:мейстэ Gen-Attributes ;
!мейс+Pron+Adv:мейс # ;
!мекс+Pron+Adv:мекс # ;
!мень+Pron+Gen:мень # ;

мейле+Adv:меельцек lak-N ;
мейгенерть+Adv+Manner:мейгенерть Clitic ;
мейле+Adv+Temp:мейле Clitic ;
мекев+Adv+Lat:мекев kal-N ;
мекев-васов+Adv+Lat:мекев-васов kal-N ;
мекевлангт+Adv:мекевлангт Clitic ;
мекевланк+Adv+OldOrth:мекевланк Clitic ;
мелят+Adv+Temp:мелят Gen-Attributes ;
мелень+Adv+Temp+Gen:мелень Clitic ;
!местькак+Pron+OldOrth+IndefNomPl+Clt:местькак # ;
мик+Pcle:мик # ;
можна+Adv+Foreign:можна Tenses-Obl ;
может+Adv+Foreign:может kit-N ;
можот+Adv+Foreign:можот kit-N ;
нама+Pcle:нама # ;
насмейть+Pcle:насмейть # ;
натой+Pcle:натой kal-N ;
нать+Pcle:нать # ;
нацяс+Pcle+Ill:нацяс Clitic ;
небось+Pcle:небось kal-N ;
нейке+Adv+Temp:нейке kudo-N ;
ней+Adv+Temp:ней kal-N ;
некак+Pcle:некак lak-N ;
нельзя+Pcle:нельзя kudo-N ;
но+Pcle:но # ;
ну+Pcle:ну # ;
нучк+Pcle:нучк # ;
нучк-пачк+Pcle:нучк-пачк # ;
нюрь-нюрь+Pcle:нюрь-нюрь kal-N ;
овсе+Pcle:овсе Clitic ;
овсе+Dial+Pcle:овси Clitic ;
одов+Adv+Temp:одов # ;
одс+Adv+Temp:одс # ;
ого+Pcle:ого # ;
окойники+Adv+Temp:окойники Gen-Attributes ;
оно+Interj+Deict:оно # ;
ох+Interj:ох # ;
оштё+Pcle:оштё # ;
паштянгот+Interj:паштянгот # ;
парсте+Adv+Manner:парсте # ;
паряк+Adv+Mod:паряк # ;
пачк+Pcle:пачк # ;
пек+AdA:пек Gen-Attributes ;
пекенучк+Pcle:пекенучк # ;
пецек+Adv+Coll:пецек Gen-Attributes ;
пильгало+Adv+Spatial:пильгал Spatials_4cx ;
поди+Pcle:поди # ;
пожалуй+Pcle:пожалуй # ;
прок+Pcle:прок # ;
прощай+Interj:прощай # ;
рана+Adv+Temp:рана Gen-Attributes ;
рядсек+Adv+Coll:рядсек # ;
рядцек+Adv+Coll:рядцек # ;
салава+Pcle+Prol:салава Gen-Attributes ;
самай+Pcle+Superlative:самай # ;
састо+Adv:састо Gen-Attributes ;
свал+Adv+Temp:свал kal-N ;
седейшкава+Noun+Comp+Prol:седейшкава kudo-N ;
седе+Pcle:седе Clitic ;
седикеле+Adv+Temp:седикеле kudo-N ;
сезэ+Pron+Adv+Ill:сезэ # ;
сезэнь+Pron+Adv+Ill:сезэнь # ;
секскак+Conjunction:секскак # ;
секс+Adv:секс # ;
семс+Pron+Temp+Ill:семс Clitic ;
сеньсэ+Pron+Gen+Ine:сеньсэ Clitic ;
сеньстэ+Pron+Gen+Ela:сеньстэ Clitic ;
сеске+Adv+Temp+DimKE:сеске kudo-N ;
сеске+Adv+Spatial+Ine+DimKE:сеске kudo-N ;
сеск+Adv+Spatial+Ill:сеск # ;
сесэ+Pron+Spatial+Ine:сесэ kudo-N ;
сестэ+Pron+Spatial+Ela:сестэ kudo-N ;
сеедьстэ+Adv+Temp:сеедьстэ Gen-Attributes ;
сеедьстэ+Adv+Temp+OldOrth:сеетьстэ Gen-Attributes ;
секе-тев+Pcle+Lat:секе-тев # ;
сеск+Pcle+DimK:сеск # ;
сестэ+Adv+Temp:сестэ kudo-N ;
сех+Pcle:сех kal-N ;
сия+Adv+Spatial+Prol:сия kudo-N ;
сияк+Adv+Spatial+Prol+DimK:сияк lak-N ;
сияня+Adv+Spatial+Prol:сияня kudo-N ;
сразу+Pcle+Temp:сразу kudo-N ;
сюк+Pcle:сюк lak-N ;
сёксня+Pcle:сёксня Gen-Attributes ;
таго+Adv+Temp:таго kudo-N ;
тев+Adv+Spatial:тев Clitic ;
тедеде+Pron+Adv+Temp:тедеде kudo-N ;
тедиде+Dial+Pron+Adv+Temp:тедиде kudo-N ;
тезэ+Pron+Adv+Ill:тезэ Clitic ;
тезэнь+Pron+Adv+Ill:тезэнь Clitic ;
тей+Adv+Spatial+Lat:тей Clitic ;
тей-тов+Adv+Spatial+Lat:тей-тов # ;
теке+Pcle:теке kudo-N ;
тельня+Pcle+Temp:тельня Gen-Attributes ;
теньсэ+Pron+Gen+Ine:теньсэ Clitic ;
теньстэ+Pron+Gen+Ela:теньстэ Clitic ;
теске+Adv+Spatial+Ine:теске kudo-N ;
теск+Adv+Spatial+Ill+DimK:теск # ;
тесэ+Pron+Spatial+Ine:тесэ kudo-N ;
тестэ+Pron+Spatial+Ela:тестэ kudo-N ;
тече+Adv+Temp:тече kudo-N ;
течике+Adv+Temp:течике kudo-N ;
течимс+Adv+Ill:течимс Clitic ;
тия+Adv+Spatial+Prol:тия kudo-N ;
тияк+Adv+Spatial+Prol+DimK:тияк lak-N ;
тияко+Adv+Spatial+Prol+DimKO:тияко kudo-N ;
тияня+Adv+Spatial+Prol:тияня kudo-N ;
тия-тува+Adv+Spatial+Prol:тия-тува kudo-N ;
тува+Adv+Spatial+Prol:тува kudo-N ;
туваня+Adv+Spatial+Prol:туваня kudo-N ;
тувако+Adv+Spatial+Prol:тувако kudo-N ;
тов+Adv+Spatial+Lat:тов Clitic ;
тожо+Adv+OldOrth:тожо kudo-N ;
тозо+Adv+Dial+Spatial+Ill:тозо Clitic ;
тозонь+Adv+Spatial+Ill:тозонь Clitic ;
тоско+Adv+Spatial+Ine+DimKO:тоско kudo-N ;
тоск+Adv+Spatial+Ill+DimK:тоск # ;
тосо+Pron+Adv+Spatial+Ine:тосо kudo-N ;
тосто+Adv+Spatial+Ela:тосто kudo-N ;
то+Pcle:то # ;
тунда+Pcle:тунда Gen-Attributes ;
тунь+Pcle:тунь # ;
тык+Pcle:тык lak-N ;
тыц+Pcle:тыц kal-N ;
тюк+Pcle:тюк lak-N ;
удалсь+Pcle+SOD:удалсь # ;
удалсь+Pcle+SOD+Pl:удалсть # ;
улкоть+Pcle+Temp:улкоть Gen-Attributes ;
улко+Adv+Temp:улко kudo-N ;
умок+Adv+Temp:умок lak-N ;
умонь+Adv+Temp+Gen:умонь # ;
ух+Pcle:ух kal-N ;
уш+Adv+Temp:уш kal-N ;
хоть+Conjunction:хоть kit-N ;
цють+Adv:цють kit-N ;
цяк+Pcle:цяк lak-N ;
чачк+Pcle:чачк lak-N ;
чей+Pcle:чей # ;
чить+Pcle+Temp:чить # ;
чинеле+Adv+Spatial:чинель Spatials_4cx ;
чинь-чоп+Pcle+Indet+Gen:чинь-чоп # ;
чинзэ-чоп+Pcle+Gen+Poss3Sg:чинзэ-чоп # ;
чинек-венек+Pcle+Temp:чинек-венек # ;
чокшне+Pcle+Temp:чокшне Gen-Attributes ;
чокшнэ+Pcle+Temp:чокшнэ Gen-Attributes ;
чоп+Adv+Temp:чоп kudo-N ;
чопоньбелев+Adv+Lat:чопоньбелев Gen-Attributes ;
чопоньбелес+Adv+Ill:чопоньбелес Clitic ;
что+Pcle+ForeignNew:что kudo-N ;
шабра+Adv+CEK:шабрацек lak-N ;
шачк+Pcle+Dial:шачк lak-N ;
шкань-шкань+Pcle+Temp+Gen:шкань-шкань # ;
шкат-шкат+Pcle+Temp+Gen:шкань-шкань # ;
штапо+Pcle+State:штапо kudo-N ;
што+ForeignOld+Conjunction:што kudo-N ;
штобу+ForeignOld+Conjunction:штобу kudo-N ;
эдь+Pcle:эдь # ;
эли+Conjunction:эли # ;
эль+Pcle:эль # ;
эль-эль+Pcle:эль-эль # ;
эна+Pcle:эна # ;
эно+Pcle:эно # ;
эсь+Pcle:эсь # ;
эх+Pcle:эх # ;
эхе+Pcle:эхе # ;
эщо+Pcle:эщо # ;
ялатеке+Pcle:ялатеке kudo-N ;
яла+Adv+Temp:яла # ;
ялго+Adv:ялго kudo-N ;
ёщо+Pcle:ёщо # ;

!!!!
!!Associative relatives
!!+NCom+Anim+Assoc+Kin: Possessives2 ;
авидем+NCom+Anim+Assoc+Kin:авиде Possessives2 ;
васолбодидем+NCom+Anim+Assoc+Kin:васолбодиде Possessives2 ;
лелидем+NCom+Anim+Assoc+Kin:лелиде Possessives2 ;
тетидем+NCom+Anim+Assoc+Kin:тетиде Possessives2 ;

!!!!!
!!inchoative verb based stative particles
вачодо+Verb+State+Abl:вачодо kudo-N ;
комадо+Verb+State+Abl:комадо kudo-N ;
кундадо+Verb+State+Abl:кундадо kudo-N ;
ландядо+Verb+State+Abl:ландядо kudo-N ;
озадо+Verb+State+Abl:озадо kudo-N ;
панжадо+Verb+State+Abl:панжадо kudo-N ;
педядо+Verb+State+Abl:педядо kudo-N ;
пульзядо+Verb+State+Abl:пульзядо kudo-N ;
стядо+Verb+State+Abl:стядо kudo-N ;
сялгадо+Verb+State+Abl:сялгадо kudo-N ;
чалгадо+Verb+State+Abl:чалгадо kudo-N ;


!!!!!!
!!Ideophones
ав+Ideophone:ав kal-N ;
ах+Ideophone:ах kal-N ;
аха-ха-ха+Ideophone:аха-ха-ха # ;
вырк+Adv-Ideoph:вырк lak-N ;
гувк+Adv-Ideoph:гувк lak-N ;
дзиньк+Adv-Ideoph:дзиньк lak-N ;
жуйк+Adv-Ideoph:жуйк lak-N ;
копол+Adv+Ine:кополсо kudo-N ;
кхм+Ideophone:кхм kal-N ;
лакор+Adv-Ideoph:лакор kal-N ;
лип+Adv-Ideoph:лип kal-N ;
лоськ+Adv-Ideoph:лоськ lak-N ;
муст+Adv-Ideoph:муст kit-N ;
носк+Adv-Ideoph:носк lak-N ;
ноцк+Adv-Ideoph:ноцк lak-N ;
нулк+Adv-Ideoph:нулк lak-N ;
општ+Adv-Ideoph:општ kit-N ;
пыкор+Adv-Ideoph:пыкор kal-N ;
скирьк+Adv-Ideoph:скирьк lak-N ;
сарк+Adv-Ideoph:сарк lak-N ;
сорк+Adv-Ideoph:сорк lak-N ;
сырк+Adv-Ideoph:сырк lak-N ;
тарск+Adv-Ideoph:тарск lak-N ;
тарцк+Adv-Ideoph:тарцк lak-N ;
угу+Ideophone:угу kudo-N ;
у-уй+Ideophone:у-уй kal-N ;
хирь+Ideophone:хирь kal-N ;
ций+Adv-Ideoph:ций kal-N ;
цийк+Adv-Ideoph:цийк lak-N ;
цок+Adv-Ideoph:цок lak-N ;
цоп+Adv-Ideoph:цоп kal-N ;
цый+Adv-Ideoph:цый kal-N ;
цюрк+Adv-Ideoph:цюрк lak-N ;
чап+Adv-Ideoph:чап kal-N ;
чикорк+Adv-Ideoph:чикорк lak-N ;
шварк+Adv-Ideoph:шварк lak-N ;

!!!!!!
!Adverbs in "nEk"
!
!нек+Adv_NEK:нек # ;
!!2009-09-25!аванек+Adv_NEK:аванек # ;
!!2009-09-25!алценек+Adv_NEK:алценек # ;
!!2009-09-25!атякшнек+Adv_NEK:атякшнек # ;
!!2009-09-25!атянек+Adv_NEK:атянек # ;
!!2009-09-25!бабанек+Adv_NEK:бабанек # ;
!!2009-09-25!бизьгатайнек+Adv_NEK:бизьгатайнек # ;
!!2009-09-25!боярнэк+Adv_NEK:боярнэк # ;
!!2009-09-25!бригаданек+Adv_NEK:бригаданек # ;
!!2009-09-25!буенек+Adv_NEK:буенек # ;
!!2009-09-25!буканек+Adv_NEK:буканек # ;
!!2009-09-25!бутранек+Adv_NEK:бутранек # ;
!!2009-09-25!валнэк+Adv_NEK:валнэк # ;
!!2009-09-25!валскенек+Adv_NEK:валскенек # ;
!!2009-09-25!валськенек+Adv_NEK:валськенек # ;
!!2009-09-25!веднек+Adv_NEK:веднек # ;
!!2009-09-25!ведранек+Adv_NEK:ведранек # ;
!!2009-09-25!ведьменек+Adv_NEK:ведьменек # ;
!!2009-09-25!веленек+Adv_NEK:веленек # ;
!!2009-09-25!венек+Adv_NEK:венек # ;
!!2009-09-25!вернек+Adv_NEK:вернек # ;
!!2009-09-25!верценек+Adv_NEK:верценек # ;
!!2009-09-25!вирнек+Adv_NEK:вирнек # ;
!!2009-09-25!вишканек+Adv_NEK:вишканек # ;
!!2009-09-25!вишкиненек+Adv_NEK:вишкиненек # ;
!!2009-09-25!врачнек+Adv_NEK:врачнек # ;
!!2009-09-25!зорянек+Adv_NEK:зорянек # ;
!!2009-09-25!Грошовканек+Adv_NEK:Грошовканек # ;
!!2009-09-25!икельценек+Adv_NEK:икельценек # ;
!!2009-09-25!илнэк+Adv_NEK:илнэк # ;
!!2009-09-25!камбразнэк+Adv_NEK:камбразнэк # ;
!!2009-09-25!кандолазнэк+Adv_NEK:кандолазнэк # ;
!!2009-09-25!капстанек+Adv_NEK:капстанек # ;
!!2009-09-25!кардазнэк+Adv_NEK:кардазнэк # ;
!!2009-09-25!каркснэк+Adv_NEK:каркснэк # ;
!!2009-09-25!карнек+Adv_NEK:карнек # ;
!!2009-09-25!кеднек+Adv_NEK:кеднек # ;
!!2009-09-25!кедьёнкснэк+Adv_NEK:кедьёнкснэк # ;
!!2009-09-25!кенкшнек+Adv_NEK:кенкшнек # ;
!!2009-09-25!кечнек+Adv_NEK:кечнек # ;
!!2009-09-25!кизэнек+Adv_NEK:кизэнек # ;
!!2009-09-25!ковнек+Adv_NEK:ковнек # ;
!!2009-09-25!козёлнэк+Adv_NEK:козёлнэк # ;
!!2009-09-25!корённэк+Adv_NEK:корённэк # ;
!!2009-09-25!косякнек+Adv_NEK:косянек # ;
!!2009-09-25!котанек+Adv_NEK:котанек # ;
!!2009-09-25!кудонек+Adv_NEK:кудонек # ;
!!2009-09-25!лавканек+Adv_NEK:лавканек # ;
!!2009-09-25!ловажанек+Adv_NEK:ловажанек # ;
!!2009-09-25!ломаннек+Adv_NEK:ломаннек # ;
!!2009-09-25!лучконек+Adv_NEK:лучконек # ;
!!2009-09-25!мастерскойнек+Adv_NEK:мастерскойнек # ;
!!2009-09-25!мезнек+Adv_NEK:мезнек # ;
!!2009-09-25!мельнек+Adv_NEK:мельнек # ;
!!2009-09-25!моданек+Adv_NEK:моданек # ;
!!2009-09-25!нернек+Adv_NEK:нернек # ;
!!2009-09-25!нурдонек+Adv_NEK:нурдонек # ;
!!2009-09-25!нуцьканек+Adv_NEK:нуцьканек # ;
!!2009-09-25!обознэк+Adv_NEK:обознэк # ;
!!2009-09-25!одежанек+Adv_NEK:одежанек # ;
!!2009-09-25!одырьванек+Adv_NEK:одырьванек # ;
!!2009-09-25!однэк+Adv_NEK:однэк # ;
!!2009-09-25!озадыцянек+Adv_NEK:озадыцянек # ;
!!2009-09-25!ойменек+Adv_NEK:ойменек # ;
!!2009-09-25!оршамопельнек+Adv_NEK:оршамопельнек # ;
!!2009-09-25!пакарнек+Adv_NEK:пакарнек # ;
!!2009-09-25!пакшанек+Adv_NEK:пакшанек # ;
!!2009-09-25!паморькснэк+Adv_NEK:паморькснэк # ;
!!2009-09-25!панстнэк+Adv_NEK:панстнэк # ;
!!2009-09-25!парнек+Adv_NEK:парнек # ;
!!2009-09-25!паронек+Adv_NEK:паронек # ;
!!2009-09-25!пацянек+Adv_NEK:пацянек # ;
!!2009-09-25!пеельнек+Adv_NEK:пеельнек # ;
!!2009-09-25!пекенек+Adv_NEK:пекенек # ;
!!2009-09-25!пелюманек+Adv_NEK:пелюманек # ;
!!2009-09-25!пенчнек+Adv_NEK:пенчнек # ;
!!2009-09-25!петлянек+Adv_NEK:петлянек # ;
!!2009-09-25!пильгенек+Adv_NEK:пильгенек # ;
!!2009-09-25!плугнэк+Adv_NEK:плугнэк # ;
!!2009-09-25!погоннэк+Adv_NEK:погоннэк # ;
!!2009-09-25!покшнек+Adv_NEK:покшнек # ;
!!2009-09-25!покшнэк+Adv_NEK:покшнэк # ;
!!2009-09-25!потенек+Adv_NEK:потенек # ;
!!2009-09-25!потолокнек+Adv_NEK:потолокнек # ;
!!2009-09-25!пракстанек+Adv_NEK:пракстанек # ;
!!2009-09-25!прянек+Adv_NEK:прянек # ;
!!2009-09-25!прячернек+Adv_NEK:прячернек # ;
!!2009-09-25!пулонек+Adv_NEK:пулонек # ;
!!2009-09-25!пушканек+Adv_NEK:пушканек # ;
!!2009-09-25!раськенек+Adv_NEK:раськенек # ;
!!2009-09-25!роднэк+Adv_NEK:роднэк # ;
!!2009-09-25!рунгонек+Adv_NEK:рунгонек # ;
!!2009-09-25!седейнек+Adv_NEK:седейнек # ;
!!2009-09-25!сельведнек+Adv_NEK:сельведнек # ;
!!2009-09-25!семиянек+Adv_NEK:семиянек # ;
!!2009-09-25!серьканек+Adv_NEK:серьканек # ;
!!2009-09-25!сестранек+Adv_NEK:сестранек # ;
!!2009-09-25!сёкснек+Adv_NEK:сёкснек # ;
!!2009-09-25!сёлмонек+Adv_NEK:сёлмонек # ;
!!2009-09-25!содамонек+Adv_NEK:содамонек # ;
!!2009-09-25!Стёпанек+Adv_NEK:Стёпанек # ;
!!2009-09-25!сыренек+Adv_NEK:сыренек # ;
!!2009-09-25!сюронек+Adv_NEK:сюронек # ;
!!2009-09-25!сядонек+Adv_NEK:сядонек # ;
!!2009-09-25!тарканек+Adv_NEK:тарканек # ;
!!2009-09-25!тейтерненек+Adv_NEK:тейтерненек # ;
!!2009-09-25!тейтерьаванек+Adv_NEK:тейтерьаванек # ;
!!2009-09-25!теленек+Adv_NEK:теленек # ;
!!2009-09-25!тештенек+Adv_NEK:тештенек # ;
!!2009-09-25!тортанек+Adv_NEK:тортанек # ;
!!2009-09-25!тракторнэк+Adv_NEK:тракторнэк # ;
!!2009-09-25!тундонек+Adv_NEK:тундонек # ;
!!2009-09-25!удалценек+Adv_NEK:удалценек # ;
!!2009-09-25!цёранек+Adv_NEK:цёранек # ;
!!2009-09-25!цёрыненек+Adv_NEK:цёрыненек # ;
!!2009-09-25!чинек+Adv_NEK:чинек # ;
!!2009-09-25!чокшненек+Adv_NEK:чокшненек # ;
!!2009-09-25!чокшнэнек+Adv_NEK:чокшнэнек # ;
!!2009-09-25!эйденек+Adv_NEK:эйденек # ;
!!2009-09-25!эйкакшнек+Adv_NEK:эйкакшнек # ;
!!2009-09-25!юрнэк+Adv_NEK:юрнэк # ;
!!2009-09-25!якшамонек+Adv_NEK:якшамонек # ;
!!2009-09-25!ялганек+Adv_NEK:ялганек # ;
!!2009-09-25!ямнек+Adv_NEK:ямнек # ;

!!!!!!
!Adverbs in "сEk"
!
ёжоцек+Adv_CEK:ёжоцек # ;
малацек+Adv_CEK:малацек # ;
мельцек+Prt:мельцек # ;
сэрцек+Prt:сэрцек # ;

!!!!!!!!
!!Periferal
!
ськамо+PerifMod:ськамо kudo-N ;
ськамо+PerifMod+DimNE:ськамне kudo-N ;
ськамо+PerifMod+DimNE+DimNE:ськамнине kudo-N ;
ськамо+PerifMod+DimNE:ськамине kudo-N ;


!!!!!
!!!!Postpositions
авасоло+Postp+Spatial:авасол Spatials_4cx ;
ало+Postp+Spatial:ал Spatials_4cx ;
вайх+Prt:вайх # ;
вакссо+Postp+Spatial:вакс osh-N ;
васоло+Postp+Spatial:васол Spatials_4cx ;
васов+Postp+Lat:васов kal-N ;
велькс+Postp:велькс osh-N ;
вере+Adv+Spatial:верь Spatials_4cx ;
видна+Prt+ForeignNew:видна # ;
ёно+Postp+Spatial:ён Spatials_4cx ;
икеле+Postp+Spatial:икель Spatials_4cx ;
икелепеле+Postp+Spatial:икелепель Spatials_4cx ;

каршо+Postp:каршо kudo-N ;
кис+Postp+Ill:кис Clitic ;
кисэ+Postp+Ine:кисэ kudo-N ;
кондямо+Postp:кондямУ2 pango-N ;
коряс+Postp+Ill:коряс Clitic ;
коряс+Postp:корязо Possessives2 ;
кувалт+Postp:кувалт Clitic ;
кувалма+Postp:кувалма Possessives1 ;
ланга+Postp+Prol:ланга kudo-N ;
ланго+Postp:лангУ2 pango-N ;
латало+Postp+Spatial:латал Spatials_4cx ;
марто+Postp:марто kudo-N ;
мейле+Postp+Loc:мейле kudo-N ;
мееле+Postp+Loc:мееле kudo-N ;
мельга+Postp+Prol:мельга kudo-N ;
мики+Prt:мики # ;
пандало+Postp+Spatial:пандал Spatials_4cx ;
парстине+Adv+DimNE:парстине # ;
пеле+Postp+Spatial:пель Spatials_4cx ;
перька+Postp+Prol:перька kudo-N ;
перть+Postp:перть Clitic ;
перть-пеле+Orth_hyphen+Adv+Spatial:перть-пель Spatials_4cx ;
пильгало+Postp+Spatial:пильгал Spatials_4cx ;
пертьпеле+Adv+Spatial:пертьпель Spatials_4cx ;
товоло+Deict+Pron+Spatial:товол Spatials_4cx ;
томбале+Postp+Spatial:томбаль Spatials_4cx ;
трокс+Postp:трокс osh-N ;
туртов+Postp+Lat:туртов kal-N ;
удало+Postp+Spatial:удал Spatials_4cx ;
чипеле+Postp+Spatial:чипель Spatials_4cx ;
эзга+Postp+Prol:эзга kudo-N ;
эйс+Postp+Ill:эйс Clitic ;
эйс+Postp+Ill:эйзэ Possessives2 ;
эйс+Postp+Ill+OldOrth:эзэзэ Possessives2 ;
эйшка+Postp+Comp:эйшка kudo-N ;
эйстэ+Postp+Ela:эйстэ kudo-N ;
эйстэде+Postp+Ela+Abl:эйстэде Possessives2 ;
эйсэ+Postp+Ine:эйсэ kudo-N ;
экше+Postp+Prol:экшка kudo-N ;
эснэ+Postp+Ine+OldOrth:эснэ kudo-N ;
эська+Postp+Prol:эська Possessives2 ;
ютко+Postp+Spatial:юткУ2 pango-N ;

!!!!!
!!Particles
раужт+Prt:раужт # ;
уго+Prt:уго # ;



!!!!
!!Ready to join the nouns
!!

!!!
!
LEXICON Spatials_4cx
+Spat4+OrthPhon+Loc+Der/це:%>це kudo-N ;
+Spat4+Loc+Der/се:%>се kudo-N ;
+Spat4+Der/кс:%>кс osh-N ;

+Spat4+Lat+Indef:%>О1в Clitic ;

+Spat4+Loc+Indef:%>О1 Nouns3-1 ; 
+Spat4+Prol+Indef:%>Г2а Nouns3-1 ;
+Spat4+Abl+Indef:%>дО1 Nouns3-1 ;

+Spat4+Abl:%>дО1 Indef-DefSg-Poss ;
+Spat4+Loc:%>О1 Indef-DefSg-Poss ; 
+Spat4+Prol:%>Г2а Indef-DefSg-Poss ;


LEXICON Mezty
+Assoc+Pl+Nom:%>мезть Clitic ;
+Assoc+Dat:%>мезнень Clitic ;
+Assoc+Gen:%>мезень Clitic ;
+Assoc+Abl:%>мезде Clitic ;
+Assoc+Abe:%>мезевтеме Clitic ;
!+Assoc:%>мезть Clitics
!+Assoc:%>мезть Clitics

!!2011-03-21 THIS FAR


LEXICON Nouns-Secondary-declension
!!!!Secondary declension

+Abe:%>втО1мО1 Nouns-Secondary-declension_Poss ;
+Abl:%>дО1 Nouns-Secondary-declension_Poss ;
+Comp:%>О1шка Nouns-Secondary-declension_Poss ;
+Ela:%>стО1 Nouns-Secondary-declension_Poss ;
+Ine:%>сО1 Nouns-Secondary-declension_Poss ;
+Prol:%>Г2а Nouns-Secondary-declension_Poss ;
+Transl:%>О1кс Nouns-Secondary-declension_Poss ;

LEXICON Nouns-Secondary-declension_Poss

!!Possessive declension
+Poss1Sg:%>О1нУ4 Nouns1-1 ;
+Poss2Sg:%>О1тУ4 Nouns1-1 ;
+Poss3Sg:%>О1нзО1 Nouns3-1 ;
+Poss1Pl:%>О1нО1к Nouns1-1 ;
+Poss2Pl:%>О1нк Nouns1-1 ;
+Poss3Pl:%>О1ст Nouns1-1 ;



LEXICON Nouns1-1
+N1+IndefNomSg+ZeroSuf: Tenses-NomSg ;
+N1+Abs: Tenses-Abs ;
+N1: Nouns_Voiceless ; 
+N1: Nouns1_A ;
 Mezty ;


LEXICON Nouns1S-1 
+IndefNomSg+ZeroSuf: Tenses-NomSg ;
+N1S+Abs: Tenses-Abs ;
+N1S: Nouns1S_A_ReqVow ;
+N1S: Nouns1S_A_NoReqVow ;
 Mezty ;


LEXICON Nouns2I-1
+N2I+IndefNomSg+ZeroSuf:е Tenses-NomSg ;
+N2I+Abs+LVStem:е Tenses-Abs ;
+N2I+Abs+NoLVStem: Tenses-Abs-1 ;
+N2I+NoLVStem: Nouns_Voiceless ;
+N2I+LVStem:е Nouns_Voiceless ;
+N2I+LVStem:е Nouns2-a ;
 Mezty ;

LEXICON Nouns2I-y-1
+N2I+IndefNomSg+ZeroSuf:е Tenses-NomSg ;
+N2I+Abs+LVStem:е Tenses-Abs ;
+N2I+Abs+NoLVStem:ь Tenses-Abs-1 ;
+N2I+NoLVStem:ь Nouns_Voiceless ;
+N2I+LVStem:е Nouns_Voiceless ;
+N2I+LVStem:е Nouns2-a ;
 Mezty ;

LEXICON Nouns2I-j-1 
+N2I+IndefNomSg+ZeroSuf:е Tenses-NomSg ;
+N2I+Abs+LVStem:е Tenses-Abs ;
+N2I+Abs+NoLVStem:й Tenses-Abs-1 ;
+N2I+NoLVStem:й Nouns_Voiceless ;
+N2I+LVStem:е Nouns_Voiceless ;
+N2I+LVStem:е Nouns2-a ;
 Mezty ;


LEXICON Nouns2U-1
+N2U+IndefNomSg+ZeroSuf:о Tenses-NomSg ;
+N2U+Abs+LVStem:о Tenses-Abs ;
+N2U+Abs+NoLVStem: Tenses-Abs-1 ;
+N2U+NoLVStem: Nouns_Voiceless ;
+N2U+LVStem:о Nouns_Voiceless ;
+N2U+LVStem:о Nouns2-a ;
 Mezty ;


LEXICON Nouns3-1
+N3+IndefNomSg+ZeroSuf: Tenses-NomSg ;
+N3+Abs: Tenses-Abs ;
+N3: Nouns_Voiceless ;
+N3: Nouns2-a ;
 Mezty ;



LEXICON Indef-DefSg-Poss
+Indef: Tenses-Obl ;
+DefSg:%>О1нть Clitic ;
+Poss1Sg:%>О1нУ4 Tenses-Obl ;
+Poss2Sg:%>О1тУ4 Tenses-Obl ;
+Poss3Sg:%>О1нзО1 Tenses-Obl ;
+Poss1Pl:%>О1нО1к Tenses-Obl ;
+Poss2Pl:%>О1нк Tenses-Obl ;
+Poss3Pl:%>О1ст Tenses-Obl ;

LEXICON Nouns_Voiceless
Nouns_Pl ;
Nouns_Shibilant ;


LEXICON Nouns_Shibilant
+Ill+Indef:%>с Clitic ;
+Ine:%>сО1 Indef-DefSg-Poss ;
+Ela:%>стО1 Indef-DefSg-Poss ;

LEXICON Nouns_Pl
+Indet+Pl:%>тУ4 Tenses-NomPl ;
+Pl.DefPl+Abe:%>тне%>втеме Tenses-Obl  ;
+Pl.DefPl+Abl:%>тне%>де Tenses-Obl ;
+Pl.DefPl+Com:%>тне%>нек Clitic ;
+Pl.DefPl+Comp:%>тне%>шка Tenses-Obl ;
+Pl.DefPl+Dat:%>тне%>нень Clitic ;
+Pl.DefPl+Ela:%>тне%>стэ Tenses-Obl ;
+Pl.DefPl+Gen:%>тне%>нь Clitic ;
+Pl.DefPl+Ill:%>тне%>с Clitic ;
+Pl.DefPl+Ine:%>тне%>сэ Tenses-Obl ;
+Pl.DefPl+Lat:%>тне%>в Clitic ;
+Pl.DefPl+Nom:%>тне Tenses-NomPl ;
+Pl.DefPl+Prol:%>тне%>ва Tenses-Obl ;
+Pl.DefPl+Transl:%>тне%>кс Tenses-Obl ;


LEXICON Nouns1_A
 Possessive-NomGen ;

+Abe:%>втО1мО1 Indef-DefSg-Poss ;
+Abl:%>дО1 Indef-DefSg-Poss ;
+Comp:%>О1шка Indef-DefSg-Poss ;
+Prol:%>Г2а Indef-DefSg-Poss ;
+Transl:%>О1кс Indef-DefSg-Poss ;

+Ill:%>О1з Possessives2 ;

+Temporal:%>не Clitic ;
+Lat+Indef:%>О1в Clitic ;

+Dat+Indef:%>нень Clitic ;
+Dat+Poss1Sg:%>нень Clitic ;
+Dat+Poss2Sg:%>тень Clitic ;
+Dat+Poss3:%>О1нстэнь Clitic ;



+NomDefSg:%>О1сь Tenses-NomSg ;
+GenDefSg:%>О1нть Clitic ;
+DatDefSg:%>О1нтень Clitic ;
+Gen+Indef:%>О1нь Tenses-Obl ;
+Com+Indef:%>нек Clitic ;

+Dial+Dat+Poss2Sg:%>теть Clitic ;
+Dial+Dat+Poss2Sg:%>те Clitic ;
+Dial+Dat+Poss+3:%>О1нстО1 Clitic ;
+Dial+Dat+Poss2Pl:%>О1нстэнк Clitic ;
+Dial+Dat+Poss3Sg:%>О1нстэнзэ Clitic ;
+Dial+Dat+Poss3Pl:%>О1нстэнст Clitic ;
+Dial+Dat+Poss3Pl:%>О1нстэст Clitic ;
+Dial+Ill:%>з Possessives2 ;

+Dial+NomSg+Poss3Sg:%>зО1 Tenses-NomSg ;

+Dial+NomSg+Poss1Pl:%>нО1к Tenses-NomSg ;
+Dial+NomPl+Poss1Pl:%>нО1к Tenses-NomPl ;
+Dial+Gen+Poss1Pl:%>нО1к Tenses-Obl ;

+Dial+NomDefSg:%>сь Tenses-NomSg ;
+Dial+GenDefSg:%>сть Clitic ;
+Dial+DatDefSg:%>стень Clitic ;


LEXICON Possessive-NomGen
+NomSg+Poss1Sg/м:%>О1м Tenses-NomSg ;
+Dial+NomPl+Poss1Sg/м:%>О1м Tenses-NomPl ;
+Gen+Poss1Sg/м:%>О1м Tenses-Obl ;

+NomPl+Poss1Sg/Н:%>О1нУ4 Tenses-NomPl ;
+Gen+Poss1Sg/Н:%>О1нУ4 Tenses-Obl ;
+Poss1Sg+KinGen:%>О1нь Tenses-Obl ;

+NomSg+Poss2Sg:%>О1тУ4 Tenses-NomSg ;
+NomPl+Poss2Sg:%>О1тУ4 Tenses-NomPl ;
+Gen+Poss2Sg:%>О1тУ4 Tenses-Obl ;
+Poss2Sg+KinGen:%>О1ть Tenses-Obl ;

+NomSg+Poss3Sg:%>О1зО1 Tenses-NomSg ;
+NomPl+Poss3Sg:%>О1нзО1 Tenses-NomPl ;
+Gen+Poss3Sg:%>О1нзО1 Tenses-Obl ;

+NomSg+Poss1Pl:%>О1нО1к Tenses-NomSg ;
+NomPl+Poss1Pl:%>О1нО1к Tenses-NomPl ;
+Gen+Poss1Pl:%>О1нО1к Tenses-Obl ;
+Dial+NomSg+Poss1Pl:%>О1мО1к Tenses-NomSg ;

+NomSg+Poss2Pl:%>О1нк Tenses-NomSg ;
+NomPl+Poss2Pl:%>О1нк Tenses-NomPl ;
+Gen+Poss2Pl:%>О1нк Tenses-Obl ;

+NomSg+Poss3Pl:%>О1ст Tenses-NomSg ;
+NomPl+Poss3Pl:%>О1ст Tenses-NomPl ;
+Gen+Poss3Pl:%>О1ст Tenses-Obl ;



!!!!!!!!Nouns1S_A
!HERE
LEXICON Nouns1S_A_ReqVow
 Possessive-NomGen ;

+LVStem+Ine:%>О1сО1 Indef-DefSg-Poss ;
+LVStem+Ela:%>О1стО1 Indef-DefSg-Poss ;
+LVStem+Comp:%>О1шка Indef-DefSg-Poss ;
+LVStem+Ill:%>О1с Clitic ;

+Lat+Indef:%>О1в Clitic ;


+NoLVStem+Ine:%>сО1 Indef-DefSg-Poss ;
+NoLVStem+Ela:%>стО1 Indef-DefSg-Poss ;
+NoLVStem+Comp:%>шка Indef-DefSg-Poss ;
+Transl:%>О1кс Indef-DefSg-Poss ;
+NoLVStem+Ill:%>с Clitic ;

+LVStem+Dial+GenDefSg:%>О1сть Clitic ;
+LVStem+Dial+DatDefSg:%>О1стень Clitic ;
+Dat+Poss+3:%>О1нстэнь Clitic ;
+Dial+Dat+Poss+3:%>О1нстО1 Clitic ;
+Dial+Dat+Poss3Sg:%>О1нстэнзэ Clitic ;
+Dial+Dat+Poss3Pl:%>О1нстэнст Clitic ;
+Dial+Dat+Poss3Pl:%>О1нстэст Clitic ;


+NomDefSg:%>О1сь Tenses-NomSg ;
+GenDefSg:%>О1нть Clitic ;
+DatDefSg:%>О1нтень Clitic ;
+Gen+Indef:%>О1нь Tenses-Obl ;



LEXICON Nouns1S_A_NoReqVow
+Abl:%>дО1 Indef-DefSg-Poss ;
+Prol:%>Г2а Indef-DefSg-Poss ;
+Abe:%>втО1мО1 Indef-DefSg-Poss ;

+Dial+Dat+Poss2Sg:%>теть Clitic ;
+Dial+Dat+Poss2Sg:%>те Clitic ;
+Dat+Poss2Sg:%>тень Clitic ;
+Dat+Poss1Sg:%>нень Clitic ;


+Dat:%>нень Clitic ;
+Com:%>нек Clitic ;
+Temporal:%>не Clitic ;
!!This one would render voiceless "s"
+Dial+Ill:%>з Possessives2 ;
+Dial+Sg+Nom+Poss3Sg:%>зО1 Tenses-NomSg ;
Nouns_Pl ;




!!!!!!!!Nouns2_A
LEXICON Nouns2-a
 Possessive-NomGen ;

+Dat+Poss1Sg:%>нень Clitic ;
+Dat+Poss2Sg:%>тень Clitic ;
+Dat:%>нень Clitic ;
+Com:%>нек Clitic ;
+Temporal:%>не Clitic ;
+Abe:%>втО1мО1 Indef-DefSg-Poss ;
+Abl:%>дО1 Indef-DefSg-Poss ;
+Comp:%>О1шка Indef-DefSg-Poss ;
+Prol:%>Г2а Indef-DefSg-Poss ;
+Transl:%>О1кс Indef-DefSg-Poss ;

+Lat+Indef:%>О1в Clitic ;
+Ill:%>О1з Possessives2 ;
+Dat+Poss+3:%>О1нстэнь Clitic ;

+NomDefSg:%>О1сь Tenses-NomSg ;
+GenDefSg:%>О1нть Clitic ;
+DatDefSg:%>О1нтень Clitic ;
+Gen+Indef:%>О1нь Tenses-Obl ;

+Dial+Dat+Poss2Sg:%>теть Clitic ;
+Dial+Dat+Poss2Sg:%>те Clitic ;
+Dial+Dat+Poss+3:%>О1нстО1 Clitic ;
+Dial+Dat+Poss3Sg:%>О1нстэнзэ Clitic ;
+Dial+Dat+Poss3Pl:%>О1нстэнст Clitic ;
+Dial+Dat+Poss3Pl:%>О1нстэст Clitic ;


LEXICON Gen-Attributes
+ZeroSuf: Clitic ; !This means that stem is word final !!!
+LV:%>О1 Gen-Attributes_1 ; !
+NoLV:%> Gen-Attributes_1 ; !

LEXICON Gen-Attributes_1

+Abl+Indef:%>дО1 Clitic ;
+Indet+GenIndef:%>О1нь Tenses-Obl ;
+OrthOld+GenIndef+SOD:%>О1нсе Nouns3-1 ;
+OrthMorph+GenIndef+SOD:%>О1ньсе Nouns3-1 ;
+OrthPhon+GenIndef+SOD:%>О1нце Nouns3-1 ;



!!!!!!!!!!!!!!!!!!!!!!!!


LEXICON Possessives1
+Indet+NoPossPx: Tenses-Obl ;
 Possessives2 ;

LEXICON Possessives2
+Dial+Poss1Sg/м:%>О1м Determinatives1 ;
+Poss1Sg/Н+NonNomSg:%>О1нУ4 Determinatives1 ;
+Poss2Sg:%>О1тУ4 Determinatives1 ;
+Poss3Sg+NonNomSg:%>О1нзО1 Determinatives1 ;
+Poss1Pl:%>О1нО1к Determinatives1 ;
+Poss2Pl:%>О1нк Determinatives1 ;
+Poss3Pl:%>О1ст Determinatives1 ;
+Poss3Pl:%>О1нст Determinatives1 ;

LEXICON Determinatives1
+SOD:%>се Nouns3-1 ;
+OrthPhon+SOD:%>це Nouns3-1 ;
 Tenses-Obl ;


LEXICON Tenses-NomSg
+NoPredx: Clitic ;
+Pred+Pres+1Sg:%>А2н Clitic ;
+Pred+Pres+2Sg:%>А2т Clitic ;
+Pred+Pres+3Sg: Clitic ;
+Pred+PretII+1Sg:%>О1линь Clitic ;
+Pred+PretII+2Sg:%>О1лить Clitic ;
+Pred+PretII+3Sg:%>О1ль Clitic ;

LEXICON Tenses-NomPl
+NoPredx: Clitic ;
+Pred+Pres+1Pl:%>тА2но Clitic ;
+Pred+Pres+2Pl:%>тА2до Clitic ;
+Pred+Pres+3Pl: Clitic ;
+Pred+PretII+1Pl:%>О1линек Clitic ;
+Pred+PretII+2Pl:%>О1лиде Clitic ;
+Pred+PretII+3Pl:%>О1льть Clitic ;

LEXICON Tenses-Abs
+Pred+PretII+1Pl:%>О1линек Clitic ;
+Pred+PretII+2Pl:%>О1лиде Clitic ;
+Pred+PretII+3Pl:%>О1льть Clitic ;
Tenses-Abs-1 ;

LEXICON Tenses-Abs-1
+Pred+Pres+1Pl:%>тА2но Clitic ;
+Pred+Pres+2Pl:%>тА2до Clitic ;

LEXICON Tenses-Obl
+NoPredx: Clitic ;
+Pred+Pres+1Sg:%>А2н Clitic ;
+Pred+Pres+2Sg:%>А2т Clitic ;
+Pred+Pres+3Sg: Clitic ;
+Pred+PretII+1Sg:%>О1линь Clitic ;
+Pred+PretII+2Sg:%>О1лить Clitic ;
+Pred+PretII+3Sg:%>О1ль Clitic ;
+Pred+Pres+1Pl:%>тА2но Clitic ;
+Pred+Pres+2Pl:%>тА2до Clitic ;
+Pred+Pres+3Pl:%>тУ4 Clitic ;
+Pred+PretII+1Pl:%>О1линек Clitic ;
+Pred+PretII+2Pl:%>О1лиде Clitic ;
+Pred+PretII+3Pl:%>О1льть Clitic ;




